臺灣桃園地方法院刑事判決
111年度審原交易緝字第3號
公  訴  人  臺灣桃園地方檢察署檢察官
被      告  陳文慶（原名：連文慶）


                    籍設桃園市○○區○○○路000號○○○○○○○○○）



指定辯護人  本院公設辯護人王暐凱
上列被告因公共危險案件，經檢察官提起公訴（109年度偵字第2
8635號），被告於本院準備程序中，就被訴事實為有罪之陳述，
經本院告知簡式審判程序意旨，並聽取當事人及辯護人之意見後
，裁定改依簡式審判程序審理，判決如下：
    主  文
陳文慶駕駛動力交通工具吐氣所含酒精濃度達每公升零點二五毫
克以上，處有期徒刑捌月。
    事實及理由
一、本件犯罪事實及證據，除於證據部分補充「被告陳文慶於本
    院準備程序及審理中之自白」外，其餘均引用如附件檢察官
    起訴書之記載。
二、新舊法比較：
    按行為後法律有變更者，適用行為時之法律。但行為後之法
    律有利於行為人者，適用最有利於行為人之法律，刑法第2
    條第1項定有明文。查被告陳文慶行為後，刑法第185條之3
    規定於民國111年1月28日修正公布，並於同年月30日生效施
    行，而修正前刑法第185條之3第1項第1款原規定：「駕駛動
    力交通工具而吐氣所含酒精濃度達每公升0.25毫克或血液中
    酒精濃度達百分之0.05以上者，處2年以下有期徒刑，得併
    科20萬元以下罰金」，修正後刑法第185條之3第1項第1款則
    規定：「駕駛動力交通工具而吐氣所含酒精濃度達每公升0.
    25毫克或血液中酒精濃度達百分之0.05以上者，處3年以下
    有期徒刑，得併科30萬元以下罰金」。是比較新舊法之結果
    ，修正後刑法第185條之3第1款規定雖未更動該罪之構成要
    件及得科處之法定刑種，然已將有期徒刑、罰金之刑度均予
    提高，應以修正前刑法第185條之3第1項第1款規定對被告較
    為有利。依刑法第2條第1項前段規定，自應適用被告行為時
    即修正前刑法第185條之3第1項第1款之規定處斷。
三、論罪科刑：  
  ㈠核被告所為，係犯修正前刑法第185條之3第1項第1款不能安
    全駕駛動力交通工具罪。
　㈡查被告前因公共危險案件，經本院以106年度審交易字第1042
    號判決判處有期徒刑7月，併科罰金新臺幣（下同）1萬元確
    定，有期徒刑部分於109年7月19日執行完畢出監，其於徒刑
    執行完畢後5年內故意再犯本件有期徒刑以上罪，此經檢察
    官於本院審理時具體明確指出，並說明與本案構成累犯關聯
    性，以及敘明加重其刑之理由，又經本院就此部分使被告及
    辯護人陳述意見，被告及辯護人均表示沒有意見在案（詳本
    院111年度審他字第20號卷第58頁），並有臺灣高等法院被
    告前案紀錄表1份附卷可參，是堪認本件被告業已構成累犯
    ，再參照司法院大法官釋字第775號解釋意旨，及審酌檢察
    官敘明加重其刑之理由，被告前已有公共危險犯行，竟再為
    本件公共危險犯行，足顯被告對刑之執行均不知悔改，其前
    對刑罰之反應力亦屬薄弱，此次加重最低本刑，對其人身自
    由所為之限制自無過苛之侵害，是認就其為本件公共危險犯
    行，應依刑法第47條第1項規定加重其刑。
　㈢爰審酌被告縱扣除前已論及累犯部分之前科，仍有多次酒後
    駕車之公共危險犯行，經法院判決確定之素行，竟仍不知自
    律己行，再次（已為第6次）於飲酒後猶駕駛自用小客車行
    駛於公眾往來之道路，危及道路交通安全，且缺乏尊重其他
    用路人生命、財產安全之觀念，並因而不慎追撞路人肇生交
    通事故，為警測得其吐氣所含酒精濃度高達每公升0.82毫克
    ，所為實不足取，兼衡被告其素行、警詢時自陳國小畢業之
    教育程度、貧寒之家庭經濟狀況（詳臺灣桃園地方檢察署10
    9年度偵字第28635號卷第15頁）等一切情狀，暨其犯後坦承
    犯行之態度等一切情狀，量處如主文所示之刑，以示懲儆。
    　
據上論斷，應依刑事訴訟法第273條之1第1項、第299條第1項前
段、第310條之2、第454條第2項，判決如主文。
本案經檢察官楊挺宏提起公訴，檢察官林欣怡到庭執行職務。
中    華    民    國   111    年    8    月     12    日
                  刑事審查庭  法  官  林慈雁
以上正本證明與原本無異。
如不服本判決應於收受判決後20日內向本院提出上訴書狀，並應
敘述具體理由。其未敘述上訴理由者，應於上訴期間屆滿後20日
內向本院補提理由書（均須按他造當事人之人數附繕本）「切勿
逕送上級法院」。
                              書記官  吳秉翰
中　　華　　民　　國　　111 　年　　8 　　月　　15　　日
附錄本案論罪科刑法條全文： 
修正前刑法第185條之3
駕駛動力交通工具而有下列情形之一者，處2年以下有期徒刑，
得併科20萬元以下罰金：
一、吐氣所含酒精濃度達每公升零點二五毫克或血液中酒精濃度
    達百分之零點零五以上。
二、有前款以外之其他情事足認服用酒類或其他相類之物，致不
    能安全駕駛。
三、服用毒品、麻醉藥品或其他相類之物，致不能安全駕駛。
因而致人於死者，處3年以上10年以下有期徒刑；致重傷者，處1
年以上7年以下有期徒刑。
曾犯本條或陸海空軍刑法第54條之罪，經有罪判決確定或經緩起
訴處分確定，於5年內再犯第一項之罪因而致人於死者，處無期
徒刑或5年以上有期徒刑；致重傷者，處3年以上10年以下有期徒
刑。

附件：
臺灣桃園地方檢察署檢察官起訴書
                                    109年度偵字第28635號
　　被　　　告　陳文慶　男　40歲（民國00年00月00日生）
　　　　　　　　　　　　住○○市○○區○○000○0號
　　　　　　　　　　　　國民身分證統一編號：Z000000000號
上列被告因公共危險案件，已經偵查終結，認應該提起公訴，茲
將犯罪事實及證據並所犯法條分敘如下：
　　　　犯罪事實
一、陳文慶前因公共危險案件，於民國106年6月1日經臺灣桃園
    地方法院以106年度桃交簡字第247號判決處有期徒刑6月確
    定，於107年1月18日有期徒刑易科罰金執行完畢出監。又因
    公共危險案件，於107年3月12日經同法院以106年度審交易
    字第1042號判決處有期徒刑7月，併科罰金新臺幣1萬元確定
    ，甫於109年7月19日執行完畢（續執罰金易服勞役，於109
    年7月29日出監）。
二、詎仍不知悔改，自109年8月2日晚間7時許起至同日晚間8時
    許止，在桃園市○○區○○000○0號住處內飲用啤酒，明知飲酒
    後已達不得駕駛動力交通工具之程度，仍基於酒後駕駛動力交通
    工具之犯意，於同日晚間8時許，自上址住處駕駛車牌號碼0
    00－0000號自用小客車離去，嗣於同日晚間9時46分許，行經
    桃園市○○區○○路000號前，因酒後操控力不佳，不慎追撞路旁行
    人NGUYEN DINH TOAN（越南籍，中文姓名：阮庭全，下稱阮
    庭全，受傷部分未據告訴），經警據報前往處理，於同日晚
    間10時42分許測得其吐氣所含酒精濃度達每公升0.82毫克。
三、案經桃園市政府警察局蘆竹分局報告偵辦。
　　　　證據並所犯法條
一、證據清單及待證事實：
編號 證　據　清　單 待　　證　　事　　實 1 被告陳文慶於警詢及偵查中之供述 被告坦承全部犯罪事實。 2 證人阮庭全之證述 證明全部犯罪事實。 3 酒精測定紀錄表1紙 佐證全部犯罪事實。 4 桃園市政府警察局舉發違反道路交通管理事件通知單1份  5 道路交通事故現場圖、道路交通事故調查報告表㈠及㈡各1份  6 現場照片4張  
二、核被告所為，係犯刑法第185條之3第1項第1款公共危險罪嫌
    。又被告前有如犯罪事實欄所載之論罪科刑及執行情形，有刑
    案資料查註紀錄表及矯正簡表各1份附卷可憑，其於徒刑執行完
    畢5年內，故意再犯本件有期徒刑以上之罪，為累犯，請參照司
    法院大法官解釋釋字第775號解釋意旨及刑法第47條第1項之
    規定，審酌依法加重其刑。
三、依刑事訴訟法第251條第1項提起公訴。
　　此　致
臺灣桃園地方法院
中　　華　　民　　國　　109　　年　　10　　月　 27  　日
　　　　　　　　　　　　　　　檢察官       楊挺宏
本件正本證明與原本無異　
中　　華　　民　　國　  109　  年　　10    月   30    日
                              書記官       蔡欣潔
所犯法條：
中華民國刑法第185條之3
駕駛動力交通工具而有下列情形之一者，處2年以下有期徒刑，
得併科20萬元以下罰金：
一、吐氣所含酒精濃度達每公升零點二五毫克或血液中酒精濃度
    達百分之零點零五以上。
二、有前款以外之其他情事足認服用酒類或其他相類之物，致不
    能安全駕駛。
三、服用毒品、麻醉藥品或其他相類之物，致不能安全駕駛。
因而致人於死者，處3年以上10年以下有期徒刑；致重傷者，處1
年以上7年以下有期徒刑。
曾犯本條或陸海空軍刑法第54條之罪，經有罪判決確定或經緩起
訴處分確定，於五年內再犯第1項之罪因而致人於死者，處無期
徒刑或5年以上有期徒刑；致重傷者，處3年以上10年以下有期徒
刑。